臺灣彰化地方法院刑事判決　　　　　　　99年度易字第1266號
公　訴　人　臺灣彰化地方法院檢察署檢察官
被　　　告　孫士傑
選任辯護人　蕭博仁律師
上列被告因竊盜案件，經檢察官提起公訴（99年度偵字第8380號
），本院判決如下：
    主  文
孫士傑攜帶兇器毀越牆垣及安全設備竊盜，處有期徒刑玖月。
    事  實
一、孫士傑於民國99年3 月17日凌晨0 時24分許，意圖為自己不
    法之所有，駕駛車牌號碼HX-3232 號自用小客車至彰化縣員
    林鎮○○○路與三民東街口，將上開車輛停放於該路口東南
    側之路旁後，下車往北步行，於同日凌晨0 時27分許（起訴
    書誤載為同日凌晨1 時28分許）步行至彰化縣員林鎮○○○
    路101 號之艾奇德幼稚園，攀爬翻越幼稚園側邊矮牆上之鐵
    絲網圍牆後，再持其所攜帶客觀上足供兇器使用之不明尖銳
    硬物，撬掀上開幼稚園1 樓辦公室之強化玻璃窗窗框，並敲
    擊破壞該處強化玻璃後，翻越窗戶進入該辦公室內，破壞該
    處辦公桌抽屜（侵入建築物及毀損部分均未據告訴），竊取
    抽屜內之現金新臺幣（下同）33萬元及支票3 張得手。嗣經
    警調閱路口監視器及艾奇德幼稚園監視錄影畫面，循線查悉
    上情。
二、案經彰化縣警察局員林分局報告臺灣彰化地方法院檢察署檢
    察官偵查起訴。
    理  由
壹、程序部分
一、按被告以外之人於審判外之言詞或書面陳述，除法律有規定
    者外，不得作為證據，刑事訴訟法第159 條第1 項固有明文
    ，惟被告以外之人於審判外之陳述，雖不符合同法第159 條
    之1 至第159 條之4 規定，但經當事人於審判程序同意作為
    證據，法院審酌該言詞陳述或書面陳述作成時之情況，認為
    適當者，亦得為證據，當事人、代理人或辯護人於法院調查
    證據時，知有第159 條第1 項不得為證據之情形，而未於言
    詞辯論終結前聲明異議者，視為有前項之同意，此觀同法第
    159 條之5 規定即明。查本判決後開引用各該被告孫士傑以
    外之人於審判外之陳述（包含書面陳述），皆屬傳聞證據，
    惟當事人及辯護人雖知上開證據資料為傳聞證據，仍於本院
    審判期日中對各該證據資料均表示同意或無意見而不予爭執
    ，且迄至言詞辯論終結前亦未再聲明異議，本院審酌上開證
    據資料製作時之情況尚無違法不當等瑕疵，且與本案具有關
    連性，認為以之作為證據應屬適當，揆諸前開規定，爰逕依
    刑事訴訟法第159 條之5 規定，認前揭證據資料均具有證據
    能力。
二、本案其餘非供述證據，非屬傳聞證據，本院審酌該等證據作
    成及取得之程序均無違法之處，且與本案具有關連性，是後
    述所引用證據之證據能力均無疑義，合先敘明。
貳、實體部分
一、訊據被告孫士傑固坦承曾於99年3 月17日凌晨0 時24分許駕
    駛車牌號碼HX-3232 號自用小客車至彰化縣員林鎮○○○路
    與三民東街口，將車輛停放在該路口，並於同日凌晨1 時58
    分許駕車離開該路口，惟矢口否認有何上開加重竊盜犯行，
    辯稱：其係與在「重車論壇」上所結識之林姓網友相約於同
    日凌晨1 時許至1 時30分許間，在彰化縣員林鎮○○○路與
    三民東街口交易單眼相機鏡頭，其駕車抵達該處路口後，即
    在車內等候網友，完成交易並發動車輛後即離開該路口，並
    未至艾奇德幼稚園為上開竊盜犯行云云。辯護人則為被告辯
    稱：監視器並未拍攝到犯罪嫌疑人由被告駕駛之車輛下車，
    檢察官無法證明犯罪嫌疑人即為被告，且倘被告由停車處下
    車欲至艾奇德幼稚園，直接自駕駛座下車穿越馬路即可，無
    需繞回斑馬線再過馬路，被告確係與網友在車上測試並交易
    單眼相機鏡頭，因此在現場停留較久，且被告若係至該處偷
    竊，當將車輛停在艾奇德幼稚園附近之暗巷中，以免遭錄影
    器攝得等語。經查：
  (一)被告確於99年3 月17日凌晨0 時24分許駕駛車牌號碼HX-323
    2 號自用小客車至彰化縣員林鎮○○○路與三民東街口，將
    車輛停放在該路口東南側路旁，並於同日凌晨1 時58分許駕
    車離開該路口，業據被告自承在卷（偵卷第3 、64頁、本院
    卷第44頁），核與證人梁淳於警詢之證述相符（偵卷第13
    頁），並有本院勘驗筆錄、監視器翻拍畫面17張、車籍查詢
    ─基本資料詳細畫面1 紙在卷可稽（偵卷第30至32、34至36
    、39頁、本院卷第43頁）。又艾奇德幼稚園確於99年3 月17
    日凌晨1 時許遭竊取現金33萬元、支票3 張，該幼稚園1 樓
    辦公室窗戶之強化玻璃及辦公桌抽屜均遭破壞等情，亦經證
    人張淑惠於警詢時證述明確（偵卷第17頁），並有照片12張
    、監視器翻拍畫面9 張、本院勘驗筆錄1 份附卷為憑（偵卷
    第20至21、25至27頁、本院卷第111 頁），此部分事實均堪
    認定。
  (二)被告所駕駛之車牌號碼HX-3232 號自用小客車於99年3 月17
    日凌晨0 時24分2 秒許為監視器攝得沿成功東路由北往南方
    向行駛，於同日凌晨0 時24分4 秒許右轉三民東街，嗣於同
    日凌晨1 時58分47秒許由三民東街右轉成功東路，於同日凌
    晨1 時58分54秒許為監視器攝得沿成功東路由南往北行駛；
    其次，於同日凌晨0 時25分30秒許（監視器顯示之時間為凌
    晨0 時15分51秒，惟由勘驗結果可知，該部監視器時間較標
    準時間慢9 分39至40秒，故正確時間應為凌晨0 時25分30至
    31秒之間），一頭戴帽子、背斜背包、著深色上衣淺色長褲
    之男子身影自成功東路、三民東街路口之東南側向北步行穿
    越三民東街，於同日凌晨0 時27分1 秒許，相同穿著特徵之
    男子身影沿成功東路由南往北步行並右轉進入艾奇德幼稚園
    ，嗣於同日凌晨1 時28分38秒許至1 時45分50秒許，相同穿
    著特徵之男子在艾奇德幼稚園1 樓辦公室內翻找物品，於同
    日凌晨1 時56分46秒許，相同穿著特徵之男子身影出現在成
    功東路、三民東街口，步行沿路口斑馬線繞一圈後，往路口
    東南側走去等節，有監視器翻拍畫面33張、照片5 張、路線
    衛星圖1 張、偵查報告書2 份及本院勘驗筆錄在卷可證（偵
    卷第22至38頁、本院卷第43、93至107 、110 頁，上述地點
    之相對位置詳如附圖所示）。又艾奇德幼稚園距離成功東路
    、三民東街路口約200 至300 公尺，業據證人及本案承辦警
    員張朝陽、賴志騰證述在卷（本院卷第45、113 頁），參酌
    由上開路口步行至艾奇德幼稚園所需時間，再依案發當日凌
    晨成功東路與三民東街口人車稀少之狀況觀之，上開出現於
    成功東路三民東街路口、艾奇德幼稚園門口及辦公室內之頭
    戴帽子、背斜背包、著深色上衣淺色長褲男子身影確係同一
    人，且該名頭戴帽子、背斜背包、著深色上衣淺色長褲男子
    即為本案加重竊盜犯行之犯罪行為人，洵堪認定。綜觀上述
    車輛及男子動作，該名男子係在被告停車後約1 分鐘許，由
    被告停車處附近穿越馬路，又在同日凌晨1 時56分46秒許沿
    斑馬線繞行路口一周後，快步走向被告停車處，約經1 分鐘
    許後，被告即駕車迴轉至三民東街東往西方向、再右轉成功
    東路離開，亦堪認該名男子係在被告停車後隨即自被告停車
    處出現，之後步向被告停車處離開畫面後，被告隨即開車離
    開該路口，時間上甚為緊接。再者，被告身材、身形均與監
    視器畫面拍攝得之該名頭戴帽子、背斜背包、著深色上衣淺
    色長褲男子身影相近，有上開監視器翻拍畫面及被告照片4
    張（本院卷第124 至127 頁）為證，佐以上開路口當時並無
    其他行人，該名男子出現時間均與被告停車、開車時間緊接
    ，出現位置在被告停車處旁，離開時亦走向被告停車位置，
    已堪認定該名頭戴帽子、背斜背包、著深色上衣淺色長褲男
    子即為駕駛車牌號碼HX-3232 號自用小客車之被告無誤，被
    告為本案竊盜犯行之犯罪行為人，至為明確，自不能僅因監
    視器拍攝範圍不及於被告停車位置，而未拍攝得被告上下車
    之畫面，即為有利於被告之認定。又被告為求己身安全，遵
    循交通法規而由斑馬線穿越路口，亦屬當然，更不能僅因該
    頭戴帽子、背斜背包、著深色上衣淺色長褲男子係沿斑馬線
    旁穿越路口，即認該男子並非被告，辯護人上開辯解尚無從
    憑採。
  (三)被告雖以上詞置辯，惟查，被告自承面交單眼相機首須確認
    交易對方身分，詎其與素不相識、未曾謀面之林姓網友僅於
    99年3 月15日下午3 、4 時許以網路私訊商談交易時間與價
    錢後，即未再以其他方式聯絡，且被告與對方相約於深夜見
    面，竟未曾留存對方之聯絡方式，復僅約定於凌晨1 時許至
    1 時30分許之時段間見面，而未約定確定之見面時間，於被
    告所稱之交易時間，亦查無雙方通聯之紀錄，有通聯調閱查
    詢單1 份可稽（偵卷第42頁），則被告焉能確認路上往來之
    人何者為其交易對象？該林姓網友又如何能辨識坐於車內之
    被告即為其交易對象？凡此均已與網路交易面交之常情相違
    ，且被告於警詢、偵訊時係陳稱與網友相約於99年3 月17日
    凌晨0 時許至1 時許交易（偵卷第4 頁背面、第64頁），於
    本院審理時則供稱係約定於凌晨1 時許至1 時30分許見面，
    前後所述互有齟齬，已難遽予採信。再者，單眼相機鏡頭為
    高價且精密之攝影器材，約定當面交易之雙方皆負擔一定風
    險，除恐交易對方為「假買賣真強盜」之不肖人士外，相機
    鏡頭是否為真品、有無故障瑕疵、性能良窳等，亦需仔細檢
    查方能確認，被告亦自承交易時必須測試鏡頭有無黑點、白
    點、注意各種模式之操作、測試對焦是否正常、檢查機身序
    號與原廠保證書是否相符等語（本院卷第119 至120 頁），
    須檢查測試之項目甚多，是以，類此高價物品之現金交易，
    為求在安全且可充足檢視買賣標的之狀況下完成交易，衡諸
    常情，雙方當約定在光線充足之公共場合交易，殊難想像有
    何必要約定在深夜人車稀少街上之被告車內交易，徒增雙方
    之不便及風險，是被告辯解顯與常理相違，要難採信。
  (四)被告前曾因竊盜案件，經臺灣桃園地方法院以98年度審簡字
    第358 號刑事判決處有期徒刑6 月，緩刑2 年確定（所宣告
    之緩刑嗣於99年4 月28日經裁定撤銷確定），又因竊盜案件
    經臺灣臺中地方法院以98年度易字第3945號刑事判決處有期
    徒刑5 月確定，上開2 案均係被告於夜間以破壞托兒所窗戶
    玻璃或大門玻璃之方式侵入托兒所行竊辦公室抽屜內之財物
    ，有臺灣高等法院被告前案紀錄表、上開刑事判決各1 份可
    稽（偵卷第75至77頁、本院卷第4 至5 頁），犯罪手法與本
    案犯罪行為甚為相近，被告亦自承該2 案分別係因失業、為
    準備繳納易科罰金之金錢所犯（本院卷第120 頁）。又依被
    告供述，其於本案犯罪時間仍處於無業狀態，並使用其父退
    休金200 萬元其中180 萬元支付房屋貸款，所餘退休金為其
    生活之依據（本院卷第119 頁背面），加以其前案經臺灣臺
    中地方法院以98年度易字第3945號判決有期徒刑5 月部分，
    係於99年3 月2 日繳納易科罰金，當時臺灣桃園地方法院98
    年度審簡字第358 號判決所宣告之緩刑亦撤銷在即，有臺灣
    高等法院被告前案紀錄表1 份為憑，堪認其當時經濟狀況確
    有窘迫之情，上述各節均足佐證被告有竊盜之犯罪動機，益
    徵被告確為本案之犯罪行為人無訛。
  (五)按刑法第321 條第1 項第3 款之攜帶兇器竊盜罪，係以行為
    人攜帶兇器竊盜為其加重條件，此所謂兇器，其種類並無限
    制，凡客觀上足以對人之生命、身體、安全構成威脅，具有
    危險性之兇器均屬之，且祇須行竊時攜帶此種具有危險性之
    兇器為已足，並不以攜帶之初有行兇之意圖為必要（最高法
    院79年臺上字第5253號判例意旨參照）。又按刑法第321 條
    第1 項第2 款所謂安全設備，係指依社會通常觀念足認為防
    盜之設備，且具有與門扇、牆垣相類性質者，如窗戶是，若
    竊盜之手段已越進窗門，使他人窗門安全之設備失其防閑之
    效用，自應構成刑法第321 條第1 項第2 款之罪（最高法院
    55年臺上字第547 號、41年臺非字第38號判例意旨可資參照
    ）。查被告持以撬掀強化玻璃窗框之器具，質地當較窗框堅
    硬，且有一端為扁平尖銳表面可插入窗框縫隙以施力撬掀窗
    框，堪認該等器具屬尖銳硬物，客觀上足對人之生命、身體
    、安全構成威脅，具有危險性，為刑法第321 條第1 項第3
    款所稱之兇器；又被告係翻越幼稚園側邊矮牆及其上鐵絲網
    圍牆，再破壞辦公室窗戶以進入行竊，自屬毀越牆垣及安全
    設備竊盜，洵堪認定。
  (五)綜上，本案事證明確，被告犯行堪以認定，應依法論科。
二、核被告所為，係犯刑法第321 條第1 項第2 款、第3 款攜帶
    兇器毀越牆垣及安全設備竊盜罪。爰審酌被告正值壯年，不
    思以正當方式謀生，僅因貪圖不法利益，即竊取他人物品，
    顯然欠缺法治觀念，所為侵害他人財產法益，本案竊盜犯行
    係以攜帶兇器、毀越牆垣及安全設備之手段為之，危害社會
    治安，且被告前已因竊盜案件經判處罪刑確定，仍不知警惕
    自身行為，竟再為本案犯行，行為可議，復未能與被害人達
    成和解或賠償損害，並審酌其智識程度、生活狀況及犯罪所
    生之損害等一切情狀，認公訴人請求量處有期徒刑2 年之刑
    ，尚屬稍重，爰量處如主文所示之刑，以示懲儆。
據上論斷，應依刑事訴訟法第299 條第1 項前段，刑法第321 條
第1 項第2 款、第3 款，判決如主文。
本案經檢察官廖偉志到庭執行職務。
中    華    民    國   100    年    1     月    14    日
                  刑事第一庭  法  官  楊舒嵐
以上正本證明與原本無異。
如不服本判決應於收受判決後10日內向本院提出上訴書狀，並應
敘述具體理由；其未敘述上訴理由者，應於上訴期間屆滿後20日
內向本院補提理由書(均須按他造當事人之人數附繕本)「切勿逕
送上級法院」。
告訴人或被害人對於判決如有不服具備理由請求檢察官上訴者，
其上訴期間之計算係以檢察官收受判決正本之日期為準。
中    華    民    國   100    年    1     月    14    日
                              書記官  陳如玲
附錄論罪科刑法條：
刑法第321條第1項
犯竊盜罪而有左列情形之一者，處6 月以上、5 年以下有期徒刑
：
一、於夜間侵入住宅或有人居住之建築物、船艦或隱匿其內而犯
    之者。
二、毀越門扇、牆垣或其他安全設備而犯之者。
三、攜帶兇器而犯之者。
四、結夥三人以上而犯之者。
五、乘火災、水災或其他災害之際而犯之者。
六、在車站或埠頭而犯之者。